【裁判字號】    99,刑智聲再,5
【裁判日期】    991005
【裁判案由】    聲請再審
【裁判全文】
智慧財產法院刑事裁定
                                   99年度刑智聲再字第5號
再審聲請人  甲○○
即受判決人
上列聲請人因聲請再審案件，對於本院99年度刑智上易字第55號
，中華民國99年8月26日第二審確定判決（原審案號：臺灣臺中
地方法院97年度易更字第32號，起訴案號：臺灣臺中地方法院檢
察署96年度偵字第29022號、97年度偵字第8608、10086號），聲
請再審，本院裁定如下：
    主  文
再審之聲請駁回。
    理  由
一、按不得上訴於第三審法院之案件，除前條規定外，其經第二
    審確定之有罪判決，如就足生影響於判決之重要證據漏未審
    酌者，亦得為受判決人之利益，聲請再審，刑事訴訟法第42
    1 條定有明文。所謂「足生影響於判決之重要證據漏未審酌
    」，係指當事人於第二審法院判決前所提出之證據，足以影
    響、變更判決結果，而法院漏未審酌而言。如第二審判決前
    所提出之證據，經第二審法院依調查之結果，本於論理法則
    、經驗法則，取捨證據後，認定事實者，則不包括之。亦即
    所謂「有足以影響於判決之重要證據漏未審酌為理由」者，
    必該證據已經提出卻漏未審酌，且該證據確為真實，而足以
    據以認定受判決人應受無罪、或免訴、或輕於原審所認定罪
    名而後可，否則如不足以推翻原確定判決所認之罪名，而僅
    據以爭執原確定判決對證據之取捨，仍不能准許再審（最高
    法院28年抗字第8 號、35年特抗字第21號、41年台抗字第1
    號、49年台抗字第72號判例參照）。
二、聲請意旨略以：
  (一)扣案之斐樂公司（即FILA）及台灣彪馬公司（即PUMA）品牌
    服飾經鑑定為低價購買之庫存品或次級品，係屬真品平行輸
    入之商品，非仿冒品，有斐樂公司柯新進提出之鑑定書及台
    灣彪馬公司鍾明恭提出之鑑定書可參，依豐順公司進口報單
    、重新議價之書面文件及統一發票、福星製衣廠所屬代工廠
    之進口報單及證人黃姿玉、張美紅之證詞可知庫存品或次級
    品之價格與真品價格落差鉅大，自不能以進貨成本價格或未
    附原廠保證書或真品證明文件，逕認聲請人明知所購買商品
    係仿冒品，原判決對此項重要證據漏未審酌。
  (二)依證人黃姿玉、廖年堂、陳桂珠、張美紅於原審所為證詞，
    及第一審於98年5月8日至大型贓物勘驗時亦發現「OLD NAVY
    」、「ADIDAS」、「REEBOK」、「NIKE」服飾均有剪標之情
    形，足證聲請人主觀上認為其所進口之服飾係真品之庫存品
    或次級品，而非仿冒品，原判決對此項重要證據漏未審酌。
  (三)依台灣彪馬公司所出具鑑定意見書已載明扣案PUMA服飾為真
    品，然證人黃姿玉向聲請人購買之同一批PUMA服飾竟鑑定為
    仿冒品（參台中地方法院97年度中簡字第2639號刑事判決）
    ，同一批PUMA服飾竟有二種不同鑑定結果，原判決所依據之
    鑑定報告並未區分次級品或庫存品或仿冒品之差別，其得否
    作為判斷真品與仿品之依據，容有疑義。
  (四)豐順國際股份有限公司（下稱豐順公司）與CHUTEX成衣廠之
    代表人均相同，而為關係企業，原判決認豐順公司業務經理
    即證人陳桂珠於原審之證詞為傳聞證據，而未予採用，應屬
    可議。
  (五)聲請人所呈94年間福星製衣廠所屬菲律賓代工工廠之進口報
    單(再證7)及95年間福星製衣廠之統一發票(再證11)足證聲
    請人向福星製衣廠購買並委託進口之服飾確係真品之庫存品
    ，且數量龐大，並非1、2年可全數賣完，原判決對此項重要
    證據漏未審酌。
  (六)原判決漏未審酌上開諸多重要證據，如加以審酌，即足認聲
    請人所販賣之服飾確係真品之次級品或庫存品，故原判決顯
    就足生影響判決之重要證據漏未審酌，而有刑事訴訟法第42
    1條之再審理由。
三、原確定判決業已斟酌各該證據：
  (一)聲請人主張由斐樂公司柯新進出具鑑定書、台灣彪馬公司鍾
    明恭出具鑑定書、豐順公司進口報單、重新議價之書面文件
    及統一發票、福星製衣廠所屬代工廠之進口報單、證人黃姿
    玉於警訊及張美紅於原審之證詞，可知庫存品或次級品之價
    格與真品價格落差鉅大，而不能以進貨成本價格或未附原廠
    保證書或真品證明文件，即認聲請人明知所購買商品係仿冒
    品乙節，業經原確定判決詳述斐樂公司柯新進就「FILA」品
    牌出具鑑定書、台灣彪馬公司鍾明恭就「PUMA」品牌出具鑑
    定書與判決附表一所示其他商標權互不相涉，而無從認定被
    告被查扣如附表二編號1所示服飾為真品之次級品（見原確
    定判決書第15頁倒數第4行至第16頁第9行）。至聲請人提出
    豐順公司進口報單、重新議價之書面文件及統一發票係用以
    佐證其委託豐順公司向CHUTEX公司進口「OLD NAVY」服飾之
    事實，並經原審傳喚證人即豐順公司業務聯絡人陳桂珠到庭
    作證，原確定判決已針對證人陳桂珠之證詞及上開進口報單
    及統一發票無從證明自CHUTEX公司進口之「OLD NAVY」服飾
    係真品之次級品或庫存品，詳加論述其判斷依據（見原確定
    判決書第12頁倒數第3行至第14頁倒數第9行）。另就聲請人
    所提出福星製衣廠所屬代工廠之進口報單及證人張美紅之證
    詞，原確定判決已詳述無法佐證扣案如附表二編號1、附表
    三之一、附表三之二所示服飾係真品之次品或庫存品之理由
    （見原確定判決書第14頁倒數第8行至第15頁倒數第6行），
    並無漏未審酌證據之情事。至於證人黃姿玉警訊時並未供述
    其向聲請人購買PUMA之價格（見再證4警訊筆錄），雖經黃
    姿玉於警訊時簽名確認之查扣物品數量、進貨價及銷售價清
    冊確有記載「PUMA」進貨價格為100元、銷售價格為290元（
    見再證4），惟此僅得證明聲請人係以顯然低於真品市價之
    價格販賣原確定判決附表三之一所示服飾予黃姿玉，然無從
    推論上開服飾確係經商標權人同意於市場上販賣之真品庫存
    品或次級品，而非仿冒品，更無從佐證聲請人主觀之犯意為
    何，原確定判決雖未審酌此部分證據，亦與判決結果無影響
    。
  (二)聲請人主張依證人黃姿玉、廖年堂、陳桂珠、張美紅於原審
    所為證詞及第一審98年5月8日勘驗筆錄記載「OLD NAVY」、
    「ADIDAS」、「REEBOK」、「NIKE」服飾均有剪標之情形，
    足證聲請人主觀上認為其所進口之服飾係真品之庫存品或次
    級品，而非仿冒品乙節，原確定判決已詳述證人陳桂珠、張
    美紅於原審所為證詞無從為本案有利認定之理由，業如前述
    ，至於證人黃姿玉於原審雖證稱：聲請人有向伊告知係庫存
    品等語（見再證8），惟其亦證稱：向聲請人所購買商品大
    部分都有剪標，有些商品到貨時已經被完全剪掉，有些是剪
    一個洞或剪一個角，有些沒有剪是用筆劃掉，伊買貨不一定
    都是剪標的，不記得當初被查扣商品是否都是剪標商品，伊
    跟聲請人交易期間，有時有問貨從何而來，有時沒問，有時
    聲請人說是貿易商提供的（見原審卷(二)第81頁正反面、第83
    頁），是以證人黃姿玉證稱向聲請人所販入服飾係庫存品等
    情，顯係自聽聞聲請人供述之傳聞證據，況其亦證稱向聲請
    人販入各式服飾未必均有詢問貨從何來，也不一定是剪標商
    品，更有些並未剪標，而係以筆劃掉，亦顯與通常剪標之情
    形不符。至證人廖年堂於原審雖證稱：伊知道聲請人進的貨
    是庫存品等語，惟其亦證稱：伊不知被告是賣什麼樣的衣服
    ，之所以知道被告賣的是庫存品是因為曾向聲請人問過，聲
    請人回答是庫存品等語（見原審卷(二)第86頁），惟證人廖年
    堂既不知聲請人係販賣何種服飾，亦不瞭解聲請人所販賣之
    服飾上均有標示他人享有商標權之商標，縱其曾聽聞聲請人
    回答係庫存品，亦無從佐證聲請人主觀上之故意為何，是原
    確定判決雖未審酌此部分證據，亦與判決結果無影響。至原
    審確曾於98年5 月8 日勘驗扣案服飾，依其勘驗結果確有部
    分服飾有剪標之情形，惟亦有「BURBERRY」、「CK」、「LA
    COSTE 」、「CHAMPS SPORTS 」、「POLO」、「DISNEY」商
    標圖樣之服飾並未有任何剪標之情形（見原審卷(一)第88至90
    頁），是聲請人僅執有剪標之服飾為其有利論據，自非可採
    ，而原確定判決雖僅審酌「OLD NAVY」服飾領標確有自中間
    剪開之情事（見原確定判決書第14頁第6 至8 行），而未審
    酌其他剪標之服飾，惟此部分證據，亦與判決結果無影響。
  (三)聲請人另主張依台灣彪馬公司所出具鑑定意見書已載明扣案
    PUMA服飾為真品，然證人黃姿玉向聲請人購買之同一批PUMA
    服飾竟鑑定為仿冒品，同一批PUMA服飾竟有二種不同鑑定結
    果乙節，惟聲請人所販入服飾種類繁多，附表二編號1扣案
    服飾未必與在黃姿玉處扣案之服飾係同一批販入，抑有進者
    ，於聲請人處扣案之PUMA服飾並未經原確定判決認定係仿冒
    商品，原確定判決亦已詳予論述扣案服飾係仿冒商標商品之
    理由（見原確定判決書第10頁至第11頁倒數第3行），是原
    確定判決雖未審酌上開情事，亦與判決結果無影響。
  (四)至聲請人主張原確定判決漏未審酌豐順公司與CHUTEX成衣廠
    之代表人均相同，而為關係企業，而未予採用證人陳桂珠於
    原審之證詞云云，惟查，證人係就其親身見聞之事為證述，
    豐順公司與CHUTEX成衣廠縱係關係企業，並不代表其員工即
    證人陳桂珠即必然親身見聞知悉CHUTEX成衣廠所製造之服飾
    是否均係經授權之真品，況原確定判決已詳述其不採證人陳
    桂珠證詞之理由，並非僅認定其證詞係傳聞乙節（見原確定
    判決書第13頁倒數第13行至第14頁第9行），是原確定判決
    雖未審酌上開證據，亦與判決結果無影響。
  (五)末就聲請人所提出94年間福星製衣廠所屬菲律賓代工工廠之
    進口報單及95年間福星製衣廠之統一發票，僅得證明福星製
    衣廠確有進口服飾，惟因統一發票並未載明買受人，故尚無
    從證明該服飾係販賣予聲請人，況原確定判決已審酌上開證
    據，並參酌證人張美紅於原審結證稱：有關查獲「CK」商品
    是福星製衣廠賣給聲請人乙節係聲請人告訴伊，伊自己也沒
    看過扣案商品，聲請人被查扣之「CK」外套130件、裙子130
    件均不是福星製衣廠出售給聲請人等情（原審卷(二)第34頁正
    反面），而認定扣案如附表一編號3「扣案仿冒商品」欄所
    載服飾，並非聲請人依前開進口報單向福星製衣廠購買進口
    之服飾，並無漏未審酌證據之情事。
四、綜上，聲請人上開主張均係就原確定判決認定事實之理由依
    據及證據取捨為爭執，聲請人復未提出其他證據足使本院
    認定其應受無罪、免訴、或輕於原判決所認定之罪名，則前
    審法院依調查之結果，本於論理法則及經驗法則，經取捨證
    據而認定上開事實，於法尚無不合，聲請人聲請本件再審並
    無再審理由，應予駁回。
據上論斷，應依刑事訴訟法第434條第1項，裁定如主文。
中    華    民    國    99    年    10    月    5     日
                    智慧財產法院第一庭
                          審判長法  官  李得灶
                                法  官  王俊雄
                                法  官  林欣蓉
以上正本證明與原本無異。
不得抗告。
中    華    民    國    99    年    10    月    5     日
                                書記官  周其祥


司法院資訊處製作；財團法人民間司法改革基金會備份。
